# 转增资本

提问人：al2006091174 时间：2019-03-27 16:10:08
陈版，您好，请教您一个问题：被审计单位B是一家全民所有制企业， 2018年 9 月进行改制工作，没有任何批文，仅有一个集团制定的改制计划，计划指出以 2017 年 12 月 31 日经审计的净资产（年报审计）8KW（2KW实收资本，3.8 亿资本公积，-3.2 亿未分配利润）作为注册资本， 2018 年10 月份已进行工商变更，对于前述过程企业财务人员并不知情，故未进行账务处理。前述 3.8亿资本公积主要为 B的母公司无偿拨入的机器设备及车辆等。工商变更登记后 1 个月，集团对 B公司的经营战略发生重大变化，决定清退 B 企业，B 公司将机器设备无偿划转给集团内其他单位（企业直接冲减资本公积）。整个过程个人觉得企业账务处理脱离的相关的业务实质，相关账务处理我觉得应该是这样的：（ 1 ）改制增资时，企业应将资本公积及未分配利润转入实收资本。改制后，实收资本为 8000W，资本公积为 0 ，未分配利润为 2018 年当期经营所得。（ 2 ）无偿划转时，应核减固定资产和未分配利润。但是整个过程存在一个问题就是转增资本时使用的是 17 年年报，但是 17 年的年报还是个保留意见，对收入、长投、往来未函证也未取得满意的替代程序、固定资产和在建工程等实物无法实施盘点程序（也未取的相关权利 ）以及资本公积账务处理等方面发表了保留意见。现在我存在三个疑惑：（ 1 ）改制增资的注册资本是否有问题？是否能以保留意见的年报作为依据转增资本？（ 2 ）如果可以，我前述的会计处理是否正确？（ 3 ）如果事后发现前期会计差错，如何更正？是否只能调整未分配利润？谢谢。

回答人：chenyiwei
1 、保留意见审计报告所针对的基准日净资产，理论上不应作为确定改制折股方案的依据，至少应留出受到该保留意见影响的项目的相应受影响金额。
2 、你说的会计处理方案本身无重大问题。
3 、考虑主管单位是否愿意根据差错更正后的净资产重新调整折股改制方案，如果不同意，则因差错更正增加的净资产计入资本公积，因差错更正减少的净资产依次冲减资本公积、盈余公积、未分配利润。